【裁判字號】    92,簡上,51
【裁判日期】    920521
【裁判案由】    竊盜
【裁判全文】
臺灣板橋地方法院刑事判決                          九十二年度簡上字第五一號
    上  訴  人
    即  被  告  甲○○
右列上訴人因竊盜案件，不服本院九十一年度重簡字第一四四七號中華民國九十一年
十二月十八日第一審判決（聲請簡易判決處刑案號：九十一年度偵字第二○八一六號
），提起上訴，本院管轄之第二審合議庭判決如左：
    主  文
上訴駁回。
    事實及理由
一、本案經本院審理結果，認第一審判決以上訴人即被告甲○○前於民國九十年間因
    偽造文書等案件，經台灣台北地方法院以九十一年度簡字第二六三號判處有期徒
    刑三月，並於九十一年四月八日易科罰金執行完畢，竟意圖為自己不法之所有，
    於九十一年十月二十三日十四時三十分許，攜帶屬其所有手電筒一支、手套一雙
    ，及足供兇器使用之小刀一支、鉗子一支等作案工具，無故侵入位於台北縣新莊
    市○○路二六０號國產汽車股份有限公司（下簡稱國產汽車公司）所有已廢置之
    廠區內（無故侵入他人建築物部分，未經合法告訴），而正在搜尋其欲行竊之物
    品之際，隨即為國產汽車公司經理丙○○所發覺，嗣經報警處理並於前開廠區後
    方宿舍區一樓內，當場查獲甲○○持有手電筒一支、手套一雙、小刀一支、鉗子
    一支、ＡＣＥＲ牌行動電話一支及安非他命吸食器一個（其涉嫌違反毒品危害防
    制條例之部分，另案偵辦）等物，始循線得知上情，而認其所為係犯刑法第三百
    二十一條第一項第三款、第二項之攜帶凶器竊盜未遂罪，累犯，並量處有期徒刑
    三月，如易科罰金，以三百元折算一日，扣案之手電筒、小刀、鉗子各一支及手
    套一雙均沒收，其認事用法均無違誤，量刑亦屬適當，應予維持，並引用第一審
    判決書所記載之證據及理由（如附件）。
二、上訴人即被告甲○○上訴意旨略以：扣案物除手電筒係伊所有外，其餘扣案物都
    是伊在現場撿到的，警察說扣案物是在伊身上查獲的，所以在警詢時才這樣說，
    因警詢時這樣寫，在偵訊時檢察官這樣問伊，伊就這樣回答，伊朋友以前在那裡
    工作，前面還有工作，伊想去宿舍找他，不清楚那裡已經廢棄了，因為有人上班
    ，伊害怕別人看見，所以藏起來云云。惟查，當時被告躲藏於現場，經警搜尋始
    查獲及扣案之手電筒、小刀、鉗子各一支、手套一雙係在被告身上查獲之事實，
    業據被告供明在卷，而該扣案物之用途係被告行竊使用之物，進去一個小時被抓
    到等情，亦據被告於警詢及偵查中坦承不諱，另據告訴人丙○○於本院訊問時證
    稱：「廠區於八十九年六月十五日停產，因有勞資糾紛，所以有員工留守，避免
    設備遭公司盜賣，旁邊有員工宿舍，可以從外面道路進來，案發當天早上發現上
    生產線有電纜線被切斷拿走，下午二點多，伊正在光華派出所報案，員工打電話
    說看到有人從外面圍牆進來，伊與警員分別開車回去，回到工廠時，警察已經抓
    到人，是在宿舍旁之維修房抓到的，冰箱發現有許多雙新手套，小刀、鉗子是警
    察查到的，不知道是被告的或是工廠的，當時工廠沒有人上班」等語、證人乙○
    ○於本院訊問時證稱：「我們在宿舍旁邊之暗間用手電筒找到他，他當時躲在架
    子下面，當時戴著手套，小刀、鉗子可能是另外同事處理的，但警詢時被告他承
    認扣案物都是他的」等語（見九十二年四月十四日訊問筆錄），是現場係廢棄廠
    區已無人上班，被告於白天時間戴著手套、攜帶手電筒在上開廠區之員工宿舍內
    停留約一個小時，又躲藏於架子下，顯與常情有違，足認被告侵入該員工宿舍行
    竊之犯意甚明，並有攜帶客觀上具有危險性之小刀、鉗子供行竊使用之事實，則
    被告攜帶凶器竊盜未遂之犯行至為灼然，被告上開辯解，核屬事後避重就輕之詞
    ，尚難採信，本院因認原審就被告上開之犯行，引用前揭法條，量處上開有期徒
    刑，並諭知易科罰金之折算標準及沒收扣案物，其認事用法均無違誤，量刑亦屬
    亦屬允當，被告上訴意旨否認犯罪，核無理由，其上訴應予駁回。
三、被告經合法傳喚，無正當理由不到庭者，得不待其陳述，逕行判決，刑事訴訟法
    第三百七十一條定有明文。查上訴人即被告經合法傳喚，無正當理由未於審判期
    日到庭，有傳票送達證書在卷可查，爰依上開條文規定，不待其陳述逕行判決如
    主文所示，附此敘明。
據上論斷，應依刑事訴訟法第四百五十五條之一第一項、第三項、第三百六十八條、
第三百七十一條、第三百七十三條，判決如主文。
本案經檢察官馬凱蕙到庭執行職務。
中      華      民      國    九十二    年      五      月    二十一    日
                              臺灣板橋地方法院刑事第四庭
                                  審判長法  官  王  復  生
                                        法  官  白  光  華
                                        法  官  陳  明  珠
右正本證明與原本無異
本件不得上訴。
                                        書記官  陳  慧  儷
中      華      民      國    九十二    年      五      月    二十一    日


司法院資訊處製作；財團法人民間司法改革基金會備份。
